Minutes et répertoires du notaire Marc COLIN, 5 septembre 1789 - 2 novembre 1813 (étude XXVI)
Archives nationales
Minutes et répertoires du notaire Marc COLIN (étude XXVI)
5 septembre 1789 - 2 novembre 1813
MC/ET/XXVI/783 - MC/ET/XXVI/973, MC/RE/XXVI/14 - MC/RE/XXVI/20
Etude XXVI; Colin, Marc
Archives nationales de France
Minutes et répertoires: la loi 2008-696 du 15 juillet 2008 relative aux archives a fixé à 75 ans à compter de la date de l'acte, ou à 25 ans à compter de la date du décès de l'intéressé si ce délai est plus bref, le délai de communication des minutes et répertoires des notaires; ce délai est porté à 100 ans à compter de la date de l'acte si le document se rapporte à un mineur (code du Patrimoine, articles L213-2, 4e d et 5e).
Autres documents de l'étude (dossiers de clients, comptabilité...): s'agissant d'archives privées, ces documents sont communicables selon les modalités fixées par le déposant ou le donateur.
Certains documents ne sont pas accessibles en raison de leur mauvais état de conservation.
Versement
Accès aux instruments de recherche de tous les notaires de l’étude XXVI
Archives de l'étude XXVI
- Minutes de Marc COLIN, septembre 1789 - octobre 1813; MC/ET/XXVI/783 - MC/ET/XXVI/973
  - Minutes. 1789, septembre - octobre, septembre - octobre 1789; MC/ET/XXVI/783; registre
    Informations complémentaires:
    1789, 1 au 3 septembre: actes passés par-devant Éloi Fiefé.
    1789, 5 septembre au 31 octobre: actes passés par-devant Marc Colin.
    Informations concernant le classement:
    Le niveau inférieur de description, quand il existe, correspond aux minutes d'actes. Toutes les minutes ne sont pas forcément décrites une à une. Les descriptions de ces minutes sont plus ou moins détaillées.
    - Procuration faite par Catherine Vincent demeurant à Bordeaux, paroisse Saint-Séverin, veuve d'Augustin de Closanges, procureur général à la table de marbre de Guyenne, à Jean-André Rodier pour percevoir en son nom la moitié des arrérages de la pension perçue jusqu'à sa mort par Louis-Joseph Bigot, auxquels elle a droit comme légataire., 13 mars 1789; MC/ET/XXVI/783
      Acte annexé à un acte de notoriété du 6 octobre 1789.
      Origine de l'information:
      Actes signalés par le personnel du Minutier central des notaires de Paris, 2003-2012 (base de données migrée: voir contexte dans le Plan d’orientation général - Notaires de Paris, guides thématiques du Minutier).
      Date de création de la notice: 2009
      procuration; Bordeaux (Gironde); Vincent, Catherine; Rodier, Jean-André; Bigot, Louis-Joseph
    - Démission de la cure de Saint-Gervais-Saint-Protais de Paris par François-Xavier Veytard, prêtre, docteur en théologie de la faculté de Paris, curé de la paroisse de Saint-Gervais-Saint-Protais de Paris, demeurant en son presbytère rue de Longpont., 7 septembre 1789; MC/ET/XXVI/783
      renonciation; Longpont (rue de); Veytard, François-Xavier; curé; prêtre
    - Procuration donnée par Jean-Claude-Marie Terrasson, écuyer, officier au corp royal du Génie, demeurant ordinairement à Lyon, à Louis-Alexandre Gayet d'Atilly pour gérer des affaires pendant qu'il sera en Amérique., 17 septembre 1789; MC/ET/XXVI/783
      procuration; Lyon (Rhône); Terrasson, Jean-Claude-Marie; Gayet d' Atilly, Louis-Alexandre; militaire
    - Transaction entre Anne de Vismes, veuve de Jean-Casimir Duhamel, sculpteur, demeurant rue des Vieilles-Tuileries (actuellement rue Saint-Jean-Baptiste-de-La Salle), Louise Lemane, veuve de Casimir Duhamel, sculpteur, Jean-Louis Duhamel, Marie-Casimir Duhamel, épouse de Jean-Joseph de La Bapomerie, sur la succession de Jean-Casimir Duhamel et constitution viagère à sa veuve., 17 septembre 1789; MC/ET/XXVI/783
      accord; constitution de rente; Vismes, Anne de; Duhamel, Jean-Casimir; Lemane, Louise; Duhamel, Casimir; Duhamel, Jean-Louis; Duhamel, Marie-Casimir; La Bapomerie, Jean-Joseph de; sculpteur
    - Approbation du mariage de sa fille et procuration faite par Anne de Vismes, veuve de Jean-Casimir Duhamel, sculpteur, demeurant rue des Vieilles-Tuileries (actuellement rue Saint-Jean-Baptiste-de-La Salle), à Jean-Louis Duhamel pour la représenter., 18 septembre 1789; MC/ET/XXVI/783
      Acte relié à la suite du contrat de mariage du 5 octobre 1789.
      ratification; contrat de mariage; procuration; Vismes, Anne de; Duhamel, Jean-Casimir; Duhamel, Jean-Louis; sculpteur
    - Obligation de Barthélémi Vassel, maître fruitier oranger demeurant rue Saint-Paul, et Marguerite Lefort son épouse, envers Jacques Nadot compagnon, pour la somme de 1500 livres., 19 septembre 1789; MC/ET/XXVI/783
      obligation; Saint-Paul (rue); Vassel, Barthélémi; Lefort, Marguerite; Nadot, Jacques
    - Transport par Jean Vergne, maçon demeurant rue de la Mortellerie, de tous ses droits sur la succession de feu Léonard Vergne son père, en faveur de Barthélemy Vergne son cousin germain., 21 septembre 1789; MC/ET/XXVI/783
      transport de droits; partage; Mortellerie (rue de la); Vergne, Jean; Vergne, Léonard; Vergne, Barthélemy; maçon
    - Procuration donnée par Marie-Anne Rangon, fille majeure demeurant rue de Tournon, au Révérend Père Joseph-Théophile Mabille pour percevoir toutes les rentes lui appartenant., 22 septembre 1789; MC/ET/XXVI/783
      procuration; Tournon (rue de); Rangon, Marie-Anne; Mabille, Joseph-Théophile
    - Bail à loyer par Éloi-Charles Fieffé et Jacques-Étienne de Bourges, marguilliers de la fabrique de la paroisse Saint-Gervais, d'une maison à Jean-Baptiste Merra, maître vitrier., 30 septembre 1789; MC/ET/XXVI/783
      bail; Fieffé, Éloi-Charles; Bourges, Jacques-Étienne de; vitrier
    - Résiliation de bail à loyer d'une maison fait à Jean Chouillon et Jeanne Armet son épouse, par Éloi-Charles Fieffé et Jacques-Étienne de Bourges, marguilliers de la fabrique de la paroisse Saint-Gervais et bail de la même maison à Noël-Sébastien Poullain., 30 septembre 1789; MC/ET/XXVI/783
      renonciation; bail; Chouillon, Jean; Fieffé, Éloi-Charles; Bourges, Jacques-Étienne de; Armet, Jeanne
    - Bail à loyer d'une maison par Éloi-Charles Fieffé, marguiller comptable et Jacques-Étienne de Bourges, marguillier de la fabrique de la paroisse Saint-Gervais à Marie-Jeanne-Noël Hurel, veuve de Jean-François Gombault., 1er octobre 1789; MC/ET/XXVI/783
      bail; Fieffé, Éloi-Charles; Bourges, Jacques-Étienne de; Hurel, Marie-Jeanne-Noël; Gombault, Jean-François
    - Transport par Claude-Thibault Sautereau, avocat au Parlement, demeurant rue Sainte-Croix-de-la-Bretonnerie, d'une créance de 3780 livres sur Étienne Regnard et Marie-Catherine Fessart son épouse, à Sébastien Challine., 1er octobre 1789; MC/ET/XXVI/783
      transport de droits; Sautereau, Claude-Thibault; Regnard, Étienne; Fessart, Marie-Catherine; Challine, Sébastien; avocat au parlement (Ancien Régime)
    - Procès-verbal d'assignation à comparaître effectué à la requête de Blaise-Dominique Thuilleaux, en date du 5 octobre 1789., MC/ET/XXVI/783
      Acte annexé au procès-verbal de comparution du 7 octobre 1789.
      procès-verbal; comparution; Thuilleaux, Blaise-Dominique
    - Quittance donnée par Rocheuil au notaire Colin, pour la somme de 90 livres à lui due de la succession de l'abbé Charles-Thomas Mauroy, daté du 18 février 1790., 7 octobre 1789; MC/ET/XXVI/783
      Quittance annexée à l'acte de procès-verbal de comparution du 7 octobre 1789.
      quittance; Rocheuil; Colin; Mauroy, Charles-Thomas; abbé
    - Mariage de François-Alexandre Veny, maître chandelier demeurant rue Saint-André-des-Arts, fils majeur de feu Jean Veny, limonadier, et d'Anne-Jeanne Thétion, avec Adrienne-Angélique-Pauline Legros, fille majeure d'Adrien-Jacques Legros, procureur au Châtelet de Tournan-en-Brie, et de feu Geneviève-Jacqueline Guyot., 7 octobre 1789; MC/ET/XXVI/783
      contrat de mariage; Saint-André-des-Arts (rue); Tournan-en-Brie (Seine-et-Marne); Veny, François-Alexandre; Veny, Jean; Thétion, Anne-Jeanne; Legros, Adrienne-Angélique-Pauline; Legros, Adrien-Jacques; Guyot, Geneviève-Jacqueline; cirier; restaurateur
    - Procès-verbal de comparution en réponse à une sommation de Blaise-Dominique Thuilleaux, officier de Monsieur et Madame, demeurant à Versailles, des procureurs des sieurs Prévôt, graveur en taille-douce, Rocheuil, bourgeois, Rocheuil, pensionnaire du Roi, enfants de défunt Antoine Lorin, laboureur, et des dames Rocheuil, veuve de Panier, faïencier à Versailles, Rocheuil, veuve de Lenormand, tous légataires de feu Charles-Thomas Mauroy, prêtre et chapelain de l'église de Saint-Quentin., 7 octobre 1789; MC/ET/XXVI/783
      procès-verbal; comparution; Versailles (Yvelines); Thuilleaux, Blaise-Dominique; Rocheuil; Lorin, Antoine; Panier; Lenormand; Mauroy, Charles-Thomas; agriculteur; porcelainier; prêtre
    - Obligation de Thomas Rochereuil, bourgeois de Paris rue du Faubourg Saint-Honoré, envers Marie-Henriette Guichard, veuve de Jean-Baptiste Alliaume, maître cordonnier, pour la somme de 90 livres., 8 octobre 1789; MC/ET/XXVI/783
      obligation; Faubourg-Saint-Honoré (rue du); Rochereuil, Thomas; Guichard, Marie-Henriette; Alliaume, Jean-Baptiste; cordonnier
    - Vente par Jean-Marie-Melchior Ricart, huissier à cheval au Châtelet de Paris demeurant rue de la Mortellerie et Anne-Reine Barbier son épouse, d'une maison et de terres dans la ville de Cézy à Hilaire Desbonnes de Jouville., 10 octobre 1789; MC/ET/XXVI/783
      acte de vente; Mortellerie (rue de la); Cézy (Yonne); Ricart, Jean-Marie-Melchior; Barbier, Anne-Reine; Desbonnes de Jouville, Hilaire; huissier de justice
    - Quittance donnée par François-Alexandre Veny et Adrienne-Angélique-Pauline Legros son épouse à Adrien-Jacques Legros leur beau-père et père pour la dot promise au contrat de mariage., 16 octobre 1789; MC/ET/XXVI/783
      Acte relié à la suite du contrat de mariage du 7 octobre 1789.
      quittance; Veny, François-Alexandre; Legros, Adrienne-Angélique-Pauline; Legros, Adrien-Jacques
    - Transport d' obligations par Claude-Thibault Sautereau, avocat au Parlement, demeurant sur Sainte-Croix-de-la-Bretonnerie, et Guillaume-Sébastien Challine au profit de Étienne Moreau., 18 octobre 1789; MC/ET/XXVI/783
      obligation; Sainte-Croix-de-la-Bretonnerie (rue); Sautereau, Claude-Thibault; Challine, Guillaume-Sébastien; Moreau, Étienne; avocat au parlement (Ancien Régime)
    - Reconnaissance de dette par Jean-Louis-Hippolyte Vielh, mineur, caporal au régiment de Bourbon-infanterie, à Jean-Pierre Bidot, et transfert à son bénéfice d'une rente viagère., 18 octobre 1789; MC/ET/XXVI/783
      obligation; transport de droits; Vielh, Jean-Louis-Hippolyte; Bidot, Jean-Pierre
    - Reconnaissance de dette faite par Jean-François Bérenger, vicomte de Thézan, baron de Boussagues, baron des États de Languedoc, lieutenant en premier de la compagnie de gendarmerie de Monsieur, demeurant rue du Colombier, à Claude-Thibaut Sautereau, pour la somme de 6000 livres., 18 octobre 1789; MC/ET/XXVI/783
      obligation; Colombier (rue du); Thézan, Jean-François-Bérenger de (baron de Boussagues, baron des États de Languedoc); Sautereau, Claude-Thibaut
    - Procuration donnée par Claude Thiénot, marchand d'habits demeurant rue Copeau, et Anne Levant, veuve de Joseph Thiénot, à Jean-Julien Gaudefroy., 22 octobre 1789; MC/ET/XXVI/783
      procuration; Copeau (rue); Thiénot, Claude; Levant, Anne; Thiénot, Joseph; Gaudefroy, Jean-Julien; commerçant
    - Quittance donnée par Anne Rigoley, veuve de Jean-Martin Gautier, maître vinaigrier, demeurant rue Saint-Germain l' Auxerrois pour elle et comme tutrice de Louis-Joseph Gautier et Joseph-Louis Gautier, ses fils mineurs, et par Jean-Antoine Gautier, majeur, à Marie-Henriette-Claire et Louis-Elisabeth de Bourdeille pour la somme de 393 livres., 23 octobre 1789; MC/ET/XXVI/783
      quittance; Saint-Germain-l'Auxerrois (rue); Rigoley, Anne; Gautier, Jean-Martin; Gautier, Louis-Jospeh; Gautier, Joseph-Louis; Gautier, Jean-Antoine; Bourdeille, Marie-Henriette-Claire; Bourdeille, Louis-Elisabeth; vinaigrier
    - Décharge donnée par Frédéric-Balthazar Colmet et Athanase-Pierre Lemoine, commissaires nommés par le bureau de la fabrique de la paroisse de Saint-Gervais à Éloi-Charles Fieffe, marguillier de la même paroisse, pour des quittances de finances déposées chez lui, comme notaire., 30 octobre 1789; MC/ET/XXVI/783
      Acte suivi d'une approbation de la fabrique aux dispositions prises, en date du 15 novembre 1789
      décharge; Colmet, Frédéric-Balthazar; Lemoine, Athanase-Pierre; Fieffe, Éloi-Charles; notaire
    - Quittance donnée par Jean Vergne, maçon demeurant rue de la Mortellerie, de la somme de 100 livres payée par Barthélemy Vergne., 8 juin 1790; MC/ET/XXVI/783
      Acte en marge du transport des droits sur la succession du 21 septembre 1789.
      quittance; Mortellerie (rue de la); Vergne, Jean; Vergne, Barthélemy; maçon
    - Quittance donnée par Marie-Henri Thiebault, épouse de Antoine-François Compère, demeurant à Villeneuve-le-Roi, à Antoine-Jean-Marie Mégret d'Étigny., 5 août 1790; MC/ET/XXVI/783
      Acte relié à la suite d'une quittance du 12 septembre 1789.
      quittance; Villeneuve-le-Roi (Val-de-Marne); Thiebault, Marie-Henri; Compère, Antoine-François; Étigny, Antoine-Jean-Marie Mégret d'
    - Quittance donnée par Jean Vergne, maçon demeurant rue de la Mortellerie, de la somme de 100 livres payée par Barthélemy Vergne., 19 juin 1791; MC/ET/XXVI/783
  - Minutes. 1789, novembre - décembre, novembre - décembre 1789; MC/ET/XXVI/784; registre
    - Procuration passée par Jean-Gabriel Topin, notaire royal demeurant à Ham, à Louis Gervais Dangin et Guillaume-Sébastien Challine, en date du 6 septembre 1785., MC/ET/XXVI/784
      Acte relié à la suite d'un acte du 2 novembre 1789.
      procuration; Ham (Somme); Topin, Jean-Gabriel; Dangin, Louis-Gervais; Challine, Guillaume-Sébastien
    - Dépôt d'un extrait des registres mortuaires du couvent des récollets de Montereau mentionnant l'inhumation de Jean-François Rouget, récollet, dit en religion Florent, gardien du couvent de Montereau, natif de Pont-lès-Vesoul, le 16 mars 1789., 2 novembre 1789; MC/ET/XXVI/784
      dépôt de pièces; acte d'état civil; extrait d'acte; Montereau-Fault-Yonne (Seine-et-Marne); Rouget, Jean-François; religieux
    - Dépôt d'une procuration faite le 14 septembre 1789 par le couvent des récollets de Montereau à Louis-Gervais Dangin, bourgeois de Paris, pour toucher des arrérages de rentes., 2 novembre 1789; MC/ET/XXVI/784
      dépôt de pièces; procuration; Montereau-Fault-Yonne (Seine-et-Marne); Dangin, Louis-Gervais; religieux
    - Dépôt d'une procuration en date du 26 septembre 1789 passée par maître Honoré Reaulme, conseiller procureur du roi de la ville de Sens, notaire de cette ville à Jean-Baptiste Bertin, avocat au Parlement., 4 novembre 1789; MC/ET/XXVI/784
      dépôt de pièces; procuration; Sens (Yonne); Reaulme, Honoré; Bertin, Jean-Baptiste; notaire; avocat au parlement (Ancien Régime)
    - Dépôt de la procuration passée par syndic de communauté de Tain (Tain-L'Hermitage) en Dauphiné à Jean-Baptiste Bertin, avocat au Parlement, le 20 janvier 1789., 4 novembre 1789; MC/ET/XXVI/784
      dépôt de pièces; procuration; Tain-l'Hermitage (Drôme); Bertin, Jean-Baptiste; avocat au parlement (Ancien Régime)
    - Mariage de Pierre Schrocker, maître cordonnier demeurant rue des Arcis, fils majeur de feu Jean Schrocker et Marie Schelzgin avec Françoise-Étiennette Lecoq, fille mineur de feu Jean Lecoq et feue Françoise Buchinat., 7 novembre 1789; MC/ET/XXVI/784
      contrat de mariage; Arcis (rue des); Schrocker, Pierre; Schrocker, Jean; Lecoq, Françoise-Étiennette; Schelzgin, Marie; Lecoq, Jean; Buchinat, Françoise; cordonnier
    - Testament de Claude-Jacques Ricard, employé à la loterie royale, demeurant rue des Barres., 10 novembre 1789; MC/ET/XXVI/784
      testament; Barres (rue des); Ricard, Claude-Jacques
    - Vente de maison par Françoise Groüalle, veuve de Michel Le Gallois en faveur de Marie-Jeanne Roblot, veuve de Gilles Le Gallois, maître menuisier, 14 novembre 1789; MC/ET/XXVI/784
      Date de création de la notice: 2007
      acte de vente; Limoges (rue de); Groüalle, Françoise; Roblot, Marie-Jeanne; Le Gallois, Michel; Le Gallois, Gilles; menuisier
    - Liquidation des reprises et créances des successions de Gilles Le Gallois, maître menuisier et d'Etienne Jean-Michel Le Gallois, son fils mineur pour Marie-Jeanne Roblot, leur veuve et mère., 14 novembre 1789; MC/ET/XXVI/784
      Annexés: procuration de Françoise Groüalle pour son fils Henri Le Gallois, état de compte de tutelle de M.
      J. Roblot, état des reprises et créances de M.
      J. Roblot sur la succession de son mari
      liquidation; partage; Limoges (rue de); Le Gallois, Gilles; Le Gallois, Etienne Jean-Michel; Roblot, Marie-Jeanne; Groüalle, Françoise; menuisier
    - Renonciation à la communauté et à la succession de Gilles Le Gallois, maître menuisier par sa veuve Marie-Jeanne Roblot., 14 novembre 1789; MC/ET/XXVI/784
      renonciation; Limoges (rue de); Roblot, Marie-Jeanne; Le Gallois, Gilles; menuisier
    - Procuration passée par Joachim-Charles Seiglière de Belleforière, chevalier, comte de Soyécourt, maître de camp de dragons, demeurant en son hôtel rue de Verneuil, à maitre Nicolas Chanu, avocat au Parlement, pour lever les rentes lui appartenant., 17 novembre 1789; MC/ET/XXVI/784
      procuration; Verneuil (rue de); Seiglière de Belleforière, Joachim-Charles (comte de Soyécourt); Chanu, Nicolas; militaire; officier (armée); avocat au parlement (Ancien Régime)
    - Avis rendu par les parents de Marie-Louis Thomas de Pange, capitaine au régiment royal de Champagne cavalerie, interdit de ses personne et biens, sur la succession de sa mère., 18 novembre 1789; MC/ET/XXVI/784
      avis; Pange, Marie Louis Thomas de; officier (armée)
    - Délivrance des legs de la succession de Françoise Thomas de Pange, veuve de maître Antoine Mégret d'Étigny, baron de Theil et de Chapelaine, effectuée par Louis Boyard, curateur de cette succession., 21 novembre 1789; MC/ET/XXVI/784
      délivrance de legs; Pange, Françoise Thomas de; Étigny, Antoine Mégret d' (baron de Theil et de Chapelaine); Boyard, Louis
    - Dépôt d'une lettre donnée à Marie Vienot, veuve Savart, par le bailli de Vincennes, l'instituant tutrice de sa fille., 25 novembre 1789; MC/ET/XXVI/784
      Acte relié à la suite d'un acte du 12 décembre 1789.
      dépôt de pièces; Vincennes (Val-de-Marne); Vienot, Marie; Savart
    - Dépôt d'un compte établissant les dettes de Henri Vollée, maître boucher de Paris., 25 novembre 1789; MC/ET/XXVI/784
      compte; Vollée, Henri; boucher
    - Révocation de son ancien procureur par Jean-Baptiste Rainaud, maître cordonnier à Nevers y demeurant ordinairement, et procuration donnée par lui à Philibert-Isaac Ardant., 30 novembre 1789; MC/ET/XXVI/784
      renonciation; Nevers (Nièvre); Rainaud, Jean-Baptiste; Ardant, Philibert-Isaac; cordonnier
    - Dépôt d'un acte de renonciation par Joseph Rupied, avocat au Parlement, prévôt bailliager, juge civil et criminel, gruyer et chef de la police des ville et comté de Morhange, et sa femme Marie-Anne Colchen, à toutes les rentes dépendant de la succession de feus Jean Colchen et Madeleine Hoffel sa deuxième épouse, en date du 17 décembre 1788., 4 décembre 1789; MC/ET/XXVI/784
      renonciation; dépôt de pièces; Morhange (Moselle); Rupied, Joseph; Colchen, Marie-Anne; Colchen, Jean; Hoffel, Madeleine; avocat au parlement (Ancien Régime)
    - Dépôt d'une procuration passée par Joseph Rupied, avocat au Parlement, prévôt bailliager, juge civil et criminel, gruyer et chef de police des ville et comté de Morhange et son épouse Marie-Anne Colchen à Louis-Gervais Dangin pour percevoir à leur place les rentes leur appartenant, du 17 décembre 1788., 4 décembre 1789; MC/ET/XXVI/784
      dépôt de pièces; procuration; Morhange (Moselle); Rupied, Joseph; Colchen, Marie-Anne; Dangin, Louis-Gervais; avocat au parlement (Ancien Régime)
    - Transport de créances par Pierre-François-Marie Rapin, directeur des bains orientaux situés boulevard d'Antin, demeurant auxdits bains, à Pierre Chapon., 7 décembre 1789; MC/ET/XXVI/784
      transport de droits; Rapin, Pierre-François-Marie; Chapon, Pierre
    - Obligation par Adrien-François Thérouenne, marchand de draps rue Saint-Antoine, envers Éloi-Cyr Thérouenne, bourgeois de Plailly et Anne-Françoise Navarre son épouse, ses père et mère, pour la somme de 12000 livres., 10 décembre 1789; MC/ET/XXVI/784
      obligation; Saint-Antoine (rue); Plailly (Oise); Thérouenne, Adrien-François; Thérouenne, Éloi-Cyr; Navarre, Anne-Françoise; négociant
    - Obligation passée par Éloi-Cyr Thérouenne, bourgeois de Plailly, et Anne-Françoise Navarre, sa femme, envers Guillaume-Sébastien Challine pour la somme de 4000 livres., 10 décembre 1789; MC/ET/XXVI/784
      Acte suivi d'une approbation du 14 décembre 1789 par le procureur de Anne-Françoise Navarre.
      obligation; Plailly (Oise); Thérouenne, Éloi-Cyr; Navarre, Anne-Françoise; Challine, Guillaume-Sébastien
    - Obigation passée par Éloi-Cyr Thérouenne, bourgeois de Plailly près Morfontaine (Mortefontaine), et Anne-Françoise Navarre sa femme, envers Jean-François Michel, pour la somme de 8000 livres., 10 décembre 1789; MC/ET/XXVI/784
      obligation; Plailly (Oise); Mortefontaine (Oise); Thérouenne, Éloi-Cyr; Navarre, Anne-Françoise; Michel, Jean-François
    - Inventaire après décès de François-Toussaint Savart, officier du grenier à sel de Paris et cultivateur à Vincennes y demeurant, dressé à la requête de Marie Vienot sa veuve, pour elle et comme tutrice de sa fille Marie-Hippolyte Savart; de Joseph Denis, pour lui et sa femme Marie-Catherine Savart, aussi tuteur de ladite mineure; de Didier-François Pierre pour sa femme Marie-Renée Savart; de François Wenon pour sa femme Marie-Louise Savart., 12 décembre 1789; MC/ET/XXVI/784
      inventaire après décès; Vincennes (Val-de-Marne); Savart, François-Toussaint; Viennot, Marie; Savart, Marie-Hippolyte; Denis, Joseph; Savart, Marie-Catherine; Pierre, Didier-François; Savart, Marie-Renée; Wenon, François; Savart, Marie-Louise; agriculteur
    - Codicille négociant ou précisant des legs fait par Louis-Arnaud de Seiglière, comte de Belleforière, marquis de Soyécourt, de Poissy et d'Arny, maréchal des camps et armées du Roi demeurant en son hôtel rue Saint-Dominique, dans son testament fait le 17 mai 1789 devant le notaire Denis., 16 décembre 1789; MC/ET/XXVI/784
      testament; Saint-Dominique (rue); Seiglières, Louis-Arnaud (comte de Belleforière, marquis de Soyécourt, de Poissy et d'Arny); Denis; militaire; officier général; notaire
    - Substitution de procuration fait par Anne-Marie-Louise Thomas de Domangeville, épouse de Jean-François Mégret de Sérilly, seigneur de Theil, demeurant en son hôtel rue de Grenelle, en faveur de Joachim-Nicolas-Pélagie Chastel de Bazoncourt., 12 janvier 1790; MC/ET/XXVI/784
      Acte relié à la suite d'une procuration du 22 novembre 1789.
      Grenelle (rue de); Domangeville, Anne-Marie-Louise Thomas de; Sérilly, Jean-François Mégret de (seigneur de Theil); Bazoncourt, Joachim-Nicolas-Pélagie Chastel de
    - Quittance donnée par Anne-Marie-Louise Thomas de Domangeville, épouse de Antoine-François Mégret de Sérilly, demeurant rue de Grenelle, à Nicolas Bertinot., 20 décembre 1790; MC/ET/XXVI/784
      Acte relié à la suite d'une quittance du 5 novembre 1789.
      quittance; Grenelle (rue de); Domangeville, Anne-Marie-Louise Thomas de; Sérilly, Antoine-François Mégret de; Bertinot, Nicolas
  - Minutes. 1790, janvier - février, janvier - février 1790; MC/ET/XXVI/785; registre
  - Minutes. 1790, mars - avril, mars - avril 1790; MC/ET/XXVI/786; registre
  - Minutes. 1790, mai, mai 1790; MC/ET/XXVI/787; registre
  - Minutes. 1790, juin, juin 1790; MC/ET/XXVI/788; registre